---
title: "Stage cdf"
author: "Rebecca Goulancourt"
date: "19/03/2021"
output: pdf_document
---

# Étude des données sans sorting

## Génération es données

```{r}
data <- rnorm(100, 0.5, 2)
data <- as.matrix(data)
```

## calcul du cdf

```{r}
ecdf_data <- ecdf(data)
s <-  rep(0, nrow(data))
for (i in 1:nrow(data)) {
  s[i] <- s[i] + ecdf_data(i) # vecteur contenant les cdf à chaque i 
}
```

```{r}
sc <- matrix(0, nrow = nrow(data), ncol = ncol(data), byrow = TRUE)
for (i in 1:nrow(data)) {
  sc[i] <- i/nrow(data) # matrice de la cdf
}
```

## plot

```{r}
plot(density(data))
legend("topleft", legend = "moyenne", lty = 1:2,  col = "red")
```

```{r}
par(mfrow=c(2,2))
plot(data)
lines(data, col = "blue")
plot(sc, log = "y")
lines(sc, col = "blue")
plot(s, log = "y")
lines(s, col = "blue")
par(mfrow=c(1,1))
```

```{r}
mean <- mean(data)
Y <- as.vector(sc)
for (i in 1:length(Y)) {
  if (Y[i] < mean) {
    Y[i] <- Y[i]
  }
  else if (Y[i] >= mean) {
    Y[i] <- 1 - Y[i]
  }
}
```

```{r}
plot(Y, log ="y", main ="cdf", ylab = "log(cdf)", xlab = "x")
lines(Y, col = "green")
```

# étude des données avec sorting (tri)

```{r}
data <- rnorm(100, 0.5, 2)
data <- as.matrix(data)
data_sort <- as.matrix(sort(data, decreasing = FALSE))
```


## calcul du cdf

```{r}
ecdf_data_sort <- ecdf(data_sort)
s <-  rep(0, nrow(data_sort))
for (i in 1:nrow(data_sort)) {
  s[i] <- s[i] + ecdf_data_sort(i) # vecteur contenant les cdf à chaque i 
}
```


```{r}
sc <- matrix(0, nrow = nrow(data_sort), ncol = ncol(data_sort), byrow = TRUE)
for (i in 1:nrow(data_sort)) {
  sc[i] <- i/nrow(data_sort)
}
```

## plot

```{r}
plot(density(data_sort))
abline(v = mean, col = "red")
legend("topleft", legend = "moyenne", lty = 1:2,  col = "red")
```

```{r}
par(mfrow=c(1,2))
plot(data_sort)
abline(h = mean, col = "red")
legend("topleft", legend = "moyenne", lty = 1:2,  col = "red")
plot(sc, log = "y")
abline(h = mean(sc), col = "red")
legend("topleft", legend = "moyenne", lty = 1:2,  col = "red")
par(mfrow=c(1,1))
```

```{r}
mean <- mean(data_sort)
Y <- as.vector(sc)
for (i in 1:length(Y)) {
  if (Y[i] < mean) {
    Y[i] <- Y[i]
  }
  else if (Y[i] >= mean) {
    Y[i] <- 1 - Y[i]
  }
}
```

Je récupère l'indice de la moyenne de sc
```{r}
for (i in 1:length(Y)) {
  if (Y[i] >= mean) {
    ind <- as.matrix(c(i, Y[i]))
    break
  }
}
indice <- ind[1,]
value <- ind[2,]
```

```{r}
plot(Y, log ="y", main ="cdf", ylab = "log(cdf)", xlab = "x")
```



### Plot des valeurs positives et négatives

Je récupère et stocke chaque valeur positives et négatives
```{r}
neg <- rep(0, nrow(data))
pos <- rep(0, nrow(data))
for (i in 1:nrow(data)) {
  if (data[i,] < 0) {
    neg[i] <- data[i,]
  }
  else if (data[i,] > 0) {
    pos[i] <- data[i,]
  }
}
```

Je transforme les vecteurs en matrice (cela peut être plus simple d'utilisation)
```{r}
neg <- as.matrix(neg)
pos <- as.matrix(pos)
```

Je les combine dans une même matrice
```{r}
mat_neg_pos <- cbind(neg, pos) 
colnames(mat_neg_pos) <- c("negativ", "positiv")
```

Je trie (sort) les valeurs par colonne et par ordre croissant
```{r}
mat_neg_pos_sort <- matrix(0, ncol = ncol(mat_neg_pos), nrow = nrow(mat_neg_pos))
for (i in 1:ncol(mat_neg_pos)){
  mat_neg_pos_sort[,i] <- sort(mat_neg_pos[,i], decreasing = FALSE)
}
colnames(mat_neg_pos_sort) <- c("negativ", "positiv")
```


ecdf_mat_neg_pos <- ecdf(mat_neg_pos)
s_np <-  as.matrix(matrix(0, nrow(mat_neg_pos), ncol(mat_neg_pos)))
for (i in 1:nrow(mat_neg_pos)) {
  for (j in 1:ncol(mat_neg_pos)) {
  s_np[i,j] <- s_np[i,j] + ecdf_mat_neg_pos(i) # matrice contenant les cdf à chaque i 
  }
}

Plot sur les deux types de valeurs
```{r}
par(mfrow=c(1,2))
plot(mat_neg_pos[,1], type = "l", col = "blue", ylim = c(-5,5),
     main = "plot des valeurs pos et neg",
     ylab = "valeurs",
     xlab = "x")
lines(mat_neg_pos[,2], type = "l", col = "red")
legend("topleft", legend = c("positiv","negativ"), lty = 1:2,  col = c("red", "blue"))

plot(mat_neg_pos_sort[,1], type = "l", col = "blue", ylim = c(-5,5),
     main = "plot des valeurs pos et neg triées",
     ylab = "valeurs",
     xlab = "x")
lines(mat_neg_pos_sort[,2], type = "l", col = "red")
legend("topleft", legend = c("positiv","negativ"), lty = 1:2,  col = c("red", "blue"))
par(mfrow=c(1,1))
```


Je ne m'occupe que des valeurs positives pour le moment
```{r}
pos <- as.matrix(sort(pos, decreasing = FALSE))
ecdf_pos <- ecdf(pos)
s_p <-  rep(0, nrow(pos))
for (i in 1:nrow(pos)) {
  s_p[i] <- s_p[i] + ecdf_pos(i) # vecteur contenant les cdf à chaque i 
}
```

```{r}
sc_p <- matrix(0, nrow = nrow(pos), ncol = ncol(pos), byrow = TRUE)
for (i in 1:nrow(pos)) {
  sc_p[i] <- i/nrow(pos)
}
```


Le plot:
```{r}
mean <- mean(pos)
Y <- as.vector(sc_p)
for (i in 1:length(Y)) {
  if (Y[i] >= mean) {
    ind <- as.matrix(c(i, Y[i]))
    break
  }
}
indice <- ind[1,]
value <- ind[2,]

for (i in 1:length(Y)) {
  if (Y[i] < mean) {
    Y[i] <- Y[i]
  }
  else if (Y[i] >= mean) {
    Y[i] <- 1 - Y[i]
  }
}
Y_p <- Y
plot(Y_p, log = "y", ylab = "sc_p", main = "cdf sur les valeurs positives")
```

Une autre manière de fairele graphe : en utilisant l'indice de la moyenne
```{r}
Y <- as.vector(sc_p)
for (i in 1:length(Y)) {
  if (i < indice) {
    Y[i] <- Y[i]
  }
  else if (i >= indice) {
    Y[i] <- 1 - Y[i]
  }
}
Y_p <- Y
plot(Y_p, log = "y", ylab = "sc_p", main = "cdf sur les valeurs positives")
```
--> On obtient 2 graphes différents la plupart du temps?


Je fais exactement la même chose avec les valeurs négatives
```{r}
neg <- as.matrix(sort(neg, decreasing = FALSE))
ecdf_neg <- ecdf(neg)
s_n <-  rep(0, nrow(neg))
for (i in 1:nrow(neg)) {
  s_n[i] <- s_n[i] + ecdf_neg(i) # vecteur contenant les cdf à chaque i 
}
```
Ici il y a une erreur : ecdf_neg(i) ne renvoie que 1 peut importe le i, donc le vecteur ne contiendra que des 1 ce qui est faux, sauf que je ne vois pas encore pourquoi j'ai ce résultat
Heureusement cela ne change rien à la distribution cumulée que je calcule moi même ci-dessous



```{r}
sc_n <- matrix(0, nrow = nrow(neg), ncol = ncol(neg), byrow = TRUE)
for (i in 1:nrow(neg)) {
  sc_n[i] <- i/nrow(neg)
}
```


Le plot:
```{r}
mean <- mean(neg)
Y <- as.vector(sc_n)
for (i in 1:length(Y)) {
  if (Y[i] >= mean) {
    ind <- as.matrix(c(i, Y[i]))
    break
  }
}
indice <- ind[1,]
value <- ind[2,]

for (i in 1:length(Y)) {
  if (Y[i] < mean) {
    Y[i] <- Y[i]
  }
  else if (Y[i] >= mean) {
    Y[i] <- 1 - Y[i]
  }
}
Y_n <- Y
plot(Y_n, log = "y", ylab = "sc_n", main = "cdf sur les valeurs negatives")
```


Une autre manière de faire le graphe : en utilisant l'indice de la moyenne
```{r}
Y <- as.vector(sc_n)
for (i in 1:length(Y)) {
  if (i < indice) {
    Y[i] <- Y[i]
  }
  else if (i >= indice) {
    Y[i] <- 1 - Y[i]
  }
}
Y_n <-  Y
plot(Y, log = "y", ylab = "sc_n", main = "cdf sur les valeurs negatives")
```

plot superposé
```{r}
par(mfrow=c(1,2))
#trié
plot(neg, col = "blue", ylim = c(-5,5),
     ylab = "values", xlab = "x", main = "plot valeurs pos et neg")
lines(pos, type = "p", col = "red", sub = "trié")
legend("topleft", legend = c("positiv","negativ"), lty = 1:2,  col = c("red", "blue"))

#non trié
plot(mat_neg_pos[,1], col = "blue", ylim = c(-5,5),
     ylab = "values", xlab = "x", main = "plot valeurs pos et neg")
lines(mat_neg_pos[,2], type = "p", col = "red", sub = "non trié")
legend("topleft", legend = c("positiv","negativ"), lty = 1:2,  col = c("red", "blue"))
par(mfrow=c(1,1))
```

## Plot des cdf sur les valeurs positifs et négatifs

```{r}
plot(Y_p, col = "red", ylab = "cdf", main = "cdf pos et neg", xlab = "x", log="y")
lines(Y_n, type = "p", col = "blue")
legend("center", legend = c("positiv","negativ"), lty = 1:2,  col = c("red", "blue"))
```





